最高法院刑事裁定                                八十八年度台抗字第三七四號
    抗  告  人  甲○○  男
右抗告人因傷害致人於死案件，不服台灣高等法院台南分院中華民國八十八年九月十
六日延長押之裁定（八十八年度上重更(二)字第一三八號），提起抗告，本院裁定如
左：
    主  文
抗告駁回。
    理  由
一本件抗告意旨略以：本案關鍵之點，在於扣案之拐杖鎖是否為兇器，而經原審法院
送請法務部調查局鑑定之結果，該拐杖鎖並無血跡反應，足證一審判決認定抗告人甲
○○持拐杖鎖猛毆黃進明之頭部及胸部與事實不符，抗告人犯嫌顯非重大，又抗告人
於一審收押前曾先後至日本、德國出差受訓或參展、洽公，但均如期回國應訊，有抗
告人入出境記錄可參，足證抗告人並無逃亡之虞，且原裁定對抗告人是否有非予押
顯難進行追訴審判或執行之情形疏未論斷，亦有理由未備之違法云云。
二本件原裁定以抗告人曾經原審以所犯傷害致人於死罪嫌重大，有刑事訴訟法第一百
零一條第一項第一、三款之情形，並有押之必要，於民國八十八年四月廿六日執行
押，並經延長押至八十八年九月廿五日，又以前項原因依然存在，認有繼續押
之必要，裁定自八十八年九月二十六日起第二次延長押二月等情。查本件抗告人所
犯，檢察官係以殺人罪嫌起訴，第一審法院以殺人論處抗告人罪刑，嗣經上訴原審法
院先後二次（包括發回更審）改判論處抗告人傷害人之身體因而致人於死罪刑，從而
原審於本院發回更審中認抗告人所犯嫌疑重大，有刑事訴訟法第一百零一條第一項第
一、三款之情形，押原因依然存在，認有繼續押之必要，裁定延長押，並非全
然無據，為原審法院職權之適法行使，至扣案之拐杖鎖是否為兇器，法務部調查局鑑
定結果能否即為抗告人有利之證明，仍有待原審法院依職權審認，抗告意旨徒憑己意
就此部分指摘原裁定不當，非有理由。另原裁定理由一謂第一次對抗告人執行押，
係以「甲○○前經本院認為犯傷害致（人於）死罪嫌重大，有刑事訴訟法第一百零一
條第一項第一款、第三款之情形，並有押之必要」為理由，雖「有無押之必要」
與同法條第一項「是否有非押顯難進行審判」文義、內涵不盡相同，然本件原審法
院於案件發回更審後對抗告人之第一次執行押（八十八年四月廿六日），已依法於
訊問抗告人時，告知抗告人犯罪之嫌疑及所犯所有罪名（詳如起訴書所載），並押
所依據之事實，復諭知抗告人犯罪嫌疑重大，有刑事訴訟法第一百零一條第一項第一
款、第三款之情形，非予押，顯難進行追訴、審判或執行，應予押等情，有八十
八年四月廿六日之訊問筆錄及押票附原審法院八十八年度上重更(二)卷內可稽，足見原
裁定理由內所謂「並有押之必要」、「前項原因依然存在，認有繼續押之必要」
等用語，意含「有非押顯難進行審判」甚明，尚難認原裁定為不當，本件抗告為無
理由，應予駁回。
據上論結，應依刑事訴訟法第四百十二條，裁定如主文。
中      華      民      國    八十八    年      十      月    二十一    日
                              最高法院刑事第十庭
                                  審判長法官  莊  登  照
                                        法官  洪  明  輝
                                        法官  蔡  清  遊
                                        法官  黃  一  鑫
                                        法官  林  秀  夫
      右正本證明與原本無異
                                              書  記  官
中      華      民      國    八十八    年      十      月    二十六    日
                                                                      Ｑ
